【裁判字號】    95,交聲,468
【裁判日期】    951213
【裁判案由】    違反道路交通管理處罰條例聲明異議
【裁判全文】
臺灣士林地方法院交通事件裁定        95年度交聲字第468 號
原處分機關  臺北市交通事件裁決所
異  議  人  甲○○
即受處分人
上列異議人即受處分人因違反道路交通管理處罰條例案件，對於
臺北市交通事件裁決所民國95年5 月22日北市裁二字第裁22-
AL0000000 號裁決聲明異議，本院裁定如下：
    主  文
異議駁回。
    理  由
一、按汽車駕駛人在設有禁止停車標誌、標線之處所停車者，處
    新臺幣（下同）600 元以上1,200 元以下罰鍰，道路交通管
    理處罰條例第56條第1 項第4 款定有明文。又所謂汽車，包
    括機器腳踏車，同條例第3 條第8 款亦定有明文。
二、原處分意旨略以：異議人即受處分人甲○○所有之車牌號碼
    EEX- 117號輕型機車，於民國95年2 月27日下午1 時45分許
    ，停放在設有禁止停車標誌之臺北市圓山捷運車站緊急逃生
    出口前，因駕駛人不在現場，經舉發單位臺北市警察局捷運
    警察隊員警拍照逕行舉發其有「在設有禁止停車標誌之處所
    停車」之違規，爰依違反道路交通管理處罰條例第56條第1
    項第4 款之規定，裁處異議人罰鍰600 元。
三、聲明異議意旨略以：其於上開時間，將車牌號碼EEX-117 號
    輕型機車停放於圓山捷運車站內之停車場，為警舉發有擋住
    緊急逃生通道口之違規，然依舉發照片觀之，異議人所有上
    開機車，並未擋住該緊急逃生通道口，本件舉發顯有錯誤，
    爰依法聲明異議云云。
四、查異議人於前開時間，將其所有之車牌號碼EEX-117 號輕型
    機車停放在本件舉發地點即臺北市圓山捷運車站之緊急出口
    前乙節，為異議人所自承，復有違規採證照片1 幀附卷足憑
    ，自堪認定。異議人雖以前揭情詞置辯，惟查：
  (一)圓山捷運車站外設有2 處機車停車場，並立有「應依車種、
    方式、位置停車，違者將依法取締」之停車須知告示牌，惟
    異議人停放機車之位置，並非前述停車場內，而係捷運站之
    緊急出口前，異議人辯稱其係停放於停車場云云，自不足採
    。另臺北捷運公司於異議人停放機車之緊急出口處，貼有「
    本通道為緊急出口（緊急逃生用），請勿於逃生門前通道口
    擺放汽機車或其他障礙物，感謝合作」之公告1 張，以提醒
    民眾該處非屬合法之停車地點，而異議人停車不遠處亦設有
    「禁止停車」之標誌牌，此有臺北市政府警察局捷運警察隊
    95 年7月31日北市警捷刑字第0953041200 0號函所附圓山捷
    運車站機車停車場平面圖1 紙及相關公告照片共5 幀附卷可
    佐，足認異議人確係在禁止停車之處所停車，應無疑義。
  (二)至依舉證照片所示，異議人雖非將機車直接停放在緊急逃生
    門之門口，惟上開緊急通道既係供作緊急逃生之用，為確保
    緊急救災或疏散時相關人員得順利進出，自應保持通道出口
    處全面淨空，異議人以前開理由辯解，顯不足採。
  (三)綜上所述，異議人確有在設有禁止停車標誌之處所停車之違
    規情形，原處分機關援引前揭規定，裁處異議人罰鍰600 元
    ，並無違誤，本件異議人之異議為無理由，應予駁回。
五、據上論斷，應依道路交通案件處理辦法第19條，裁定如主文
    。
中    華    民    國    95    年    12    月    13    日
                  交通法庭法  官  馬傲霜
以上正本證明與原本無異。
如不服本裁定，應於送達後5日內向本院提出抗告狀。
                          書記官  陳玉瓊
中    華    民    國    95    年    12    月    13    日


司法院資訊處製作；財團法人民間司法改革基金會備份。
